# 请教陈版主及各位达人，盈余公积可否用于购置资产？

提问人：baboochen 时间：2015-12-14 18:27:10
如题，企业是否可以动用盈余公积购置资产？借：盈余公积，贷：银行存款。资产如果要入账则全额借：固定资产，贷：累计折旧。
准则和公司法好像都写的比较模糊。

回答人：chenyiwei
不存在这种做法，即使以前 2005 年之前的公益金时代，动用公益金购建职工集体福利设施也是应当确认资产，再将动用的公益金额度转入法定盈余公积，相关资产报废清理时再转回。

提问人：baboochen 时间：2015-12-15 12:23:39
那么公司法中规定“公积金可以用来扩大公司生产经营规模”，怎样才能用公积金扩大生产经营规模呢？

回答人：chenyiwei
会计专业语言和一般非专业语言的区别。